【裁判字號】    91,簡上,96
【裁判日期】    920704
【裁判案由】    傷害
【裁判全文】
臺灣桃園地方法院刑事判決                          九十一年度簡上字第九六號
    上  訴  人
    即  被  告  甲○○
         （原名張淑敏）
右上訴人因傷害案件，不服本院桃園簡易庭九十一年度桃簡字第一四八四號，中華民
國九十一年三月十四日第一審簡易判決（聲請簡易判決處刑案號：九十年度偵字第一
八五○七），提起上訴，本院判決如左：
    主  文
上訴駁回。
    事  實
一、甲○○與丙○○係男女朋友，於民國八十九年十二月八日晚間七時許，因房屋委
    託出租一事經常找丙○○之乙○○前去桃園縣桃園市○○路一二九號二樓（上提
    租賃公司）找丙○○，適在場之甲○○因懷疑乙○○與男友丙○○二人間有曖昧
    關係，而乙○○向丙○○索討新台幣（下同）三千元時口氣亦不友善，甲○○上
    前與乙○○遂發生激烈口角，並互相拉扯，甲○○更基於傷害之犯意踢打乙○○
    ，致乙○○因此受有左腳瘀血五Ｘ五公分、左小腿瘀血一Ｘ一公分、右肩部瘀血
    六Ｘ五公分、右小腿瘀血一Ｘ一公分之傷害。
二、案經乙○○訴請臺灣桃園地方法院檢察署檢察官偵查後聲請簡易判決處刑（九十
    年度偵字第一八五○七號）。
    理  由
一、訊據上訴人即被告甲○○矢口否認有毆打告訴人乙○○之犯行，辯稱「：當天她
    帶過去的人有二個男人把我從左右抓住，我反抗，拉扯的時候乙○○自己弄傷的
    ，我沒有打她，是她帶過去的男人把我拉住，我怎麼打她：」（九十一年七月十
    八日本院調查）、「：有在那邊大小聲，她在拉扯：當時在現場我和乙○○互相
    拉扯，他身上的傷是他自己跌倒弄傷的：」（九十二年三月十四日本院調查）、
    「：沒有打人，只有拉扯：我當時在拉扯，只有碰到手部：」（九十二年六月二
    十日本院審理）等語，經查右述事實已據告訴人乙○○於警訊及本院調查時指述
    「：於民國八十九年十二月八日十九時許在桃園市○○路一二九號二樓『上揚租
    賃公司』被張淑敏（即被告甲○○）：用手抓我頭髮並拳頭打我左臉頰，又以腳
    踹腰部害我由二樓跌倒至一樓轉角，致使我頭部、左臉頰、手臂、及雙腿皆受挫
    、擦傷：丙○○：叫我至該處向其女友說明我與丙○○之關係及：房屋委託出租
    事宜，而張女認為我與丙○○有曖昧關係故：就動手拉我頭髮毆傷我：」（九十
    年四月十七日警訊）、「：她（指被告甲○○）在桃園市○○路的某一棟住宅的
    二樓：用腳踢我：當天是丙○○叫我過去：我過去之後甲○○誤以為丙○○是在
    追我，所以才打我：甲○○還抓我的頭髮：我跑下樓，甲○○還下來大聲罵我：
    」（九十一年七月十八日本院調查）等語綦詳，並提出敏盛綜合醫院診斷證明書
    影本一紙在卷可稽，且證人丙○○於九十一年七月十八日本院調查時亦證稱「：
    當時她們在拉扯，甲○○打乙○○，而且當時乙○○帶三、四個男人過去，我有
    親眼看到：那是女孩子的事，我不便插手，我只是站在旁邊：」等，而被告甲○○於偵查、本院調查時亦均坦認「：（是否在八十九年十二月八日晚上七時在『
    上揚租賃公司』打乙○○？）有打她，因她打電話來騷擾我，因當時她到『上揚
    租賃公司』找丙○○，要三千元，她口氣不好，我才出手打她。我與丙○○是男
    女朋友，而乙○○經常來騷擾我們：」（九十年十月十八日偵查）、「：當時是
    她帶二、三個男人到那裏，她先打我，我才還手，她被我拉扯：」（九十二年三
    月十四日本院調查）等語，而據上開診斷證明書之病名記載：「左腳瘀血五Ｘ五
    公分、左小腿瘀血一Ｘ一公分、右肩部瘀血六Ｘ五公分、右小腿瘀血一Ｘ一公分
    之傷害：」，顯非單純雙手拉扯所致之傷害，且門診日期－八十九年十二月十一
    日，已隔上開爭執後之三日，若僅係拉扯導致，何以其後猶留有上開瘀傷，可見
    被告甲○○辯稱只有拉扯、只有碰到手部等語係卸責之詞，不足採信，而本件事
    證已甚明確，被告甲○○之犯行堪以認定。
二、核被告甲○○之所為，係犯刑法第二百七十七條第一項之傷害罪。原審綜核全情
    後，依刑事訴訟法第四百四十九條第一項前段、刑法第二百七十七條第一項、第
    四十一條第一項前段、罰金罰鍰提高標準條例第一條前段、第二條，逕以簡易判
    決量處被告拘役四十日，並依法諭知如易科罰金以三百元折算一日之折算標準，
    認事用法均無違誤，量刑亦屬允當，被告提起上訴仍執陳詞指摘原判決不當，求
    予撤銷改判，為無理由，應予駁回。
據上論斷，應依刑事訴訟法第四百五十五條之一第三項、第三百六十八條，判決如主
文。
本案經檢察官羅秀蓮到庭執行職務。
中      華      民      國    九十二    年      七      月      四      日
                                   台灣桃園地方法院刑事第五庭
                                       審判長法  官 江振義
                                             法  官 江德民
                                             法  官 林婷立
右正本證明與原本無異。
不得上訴。
                                           書 記 官 楊鳳滿
中      華      民      國   九十二     年      七      月      十一    日
附論罪科刑依據之法條：
刑法第二百七十七條：
  傷害人之身體或健康者，處三年以下有期徒刑、拘役或一千元以下罰金。
  犯前項之罪，因而致人於死者，處無期徒或七年以上有期徒刑；致重傷者，處三
    年以上、十年以下有期徒刑。


司法院資訊處製作；財團法人民間司法改革基金會備份。
